【裁判字號】    97,聲,430
【裁判日期】    971020
【裁判案由】    返還擔保金
【裁判全文】
臺灣臺東地方法院民事裁定               97年度聲字第430號
聲  請  人  中國信託商業銀行股份有限公司
法定代理人  乙○○
相  對  人  甲○○
上列當事人間聲請返還擔保金事件，本院裁定如下：
    主  文
本院九十四年度存字第三０三號提存事件，聲請人所提存面額新
臺幣壹拾萬元之中央政府建設公債九十四年度甲類第二期A94102
號登錄債券，准予返還。
聲請程序費用由相對人負擔。
    理  由
一、聲請意旨略以：聲請人於民國96年9月8日以合併方式，依法
    概括承受花蓮區中小企業銀行股份有限公司之相關業務及一
    切權利義務，前因其與相對人間請求假扣押事件，遵本院94
    年度裁全字第553號民事裁定，提供面額新臺幣100,000元之
    中央政府建設公債94年度甲類第2 期A94102號登錄債券為假
    扣押之擔保，並以本院94年度存字第303 號提存事件提存在
    案。茲因該假扣押事件，業已訴訟終結，復經本院於97年6
    月18日以97年度聲字第217 號裁定，通知相對人於收受裁定
    後21日內行使權利，並向本院提出為行使權利之證明，嗣相
    對人屆期仍未行使權利，爰聲請返還上開提存物等語。
二、按訴訟終結後，供擔保人證明已定20日以上之期間，催告受
    擔保利益人行使權利而未行使，或法院依供擔保人之聲請，
    通知受擔保利益人於一定期間內行使權利並向法院為行使權
    利之證明而未證明者，法院應依供擔保人之聲請，以裁定命
    返還其提存物或保證書，民事訴訟法第104條第1項第3 款定
    有明文。前開規定於其他依法令供訴訟上之擔保者準用之，
    同法第106 條亦有明定。又上開所謂「訴訟終結」，如其在
    假扣押或假處分後未提起本案訴訟者，宜從廣義解釋，原則
    上包括執行程序終結在內。
三、經查，上開聲請人主張之事實，業據提出提存書、本院94年
    度裁全字第553號裁定、本院東院隆94年度執全實字第568號
    函、本院東院和94執天6254字號函、本院97年度聲字第217
    號裁定暨裁定確定證明書、行政院金融監督管理委員會金管
    銀（六）字第09600285840 號函等件影本為證，並經本院職
    權調閱上開卷宗查明屬實，揆諸前開說明，聲請人聲請返還
    上開提存物，於法相符，應予准許。
四、依民事訴訟法第95條、第78條，裁定如主文。
中    華    民    國    97    年    10    月    20    日
                        民事庭法  官  陳谷鴻
以上正本係照原本作成。
如對本裁定抗告須於裁定送達後10日內向本院提出抗告狀，並應
繳納抗告裁判費新臺幣1,000元。
中    華    民    國    97    年    10    月    22    日
                              書記官  莊永利


司法院資訊處製作；財團法人民間司法改革基金會備份。
